【裁判字號】    90,毒抗,96
【裁判日期】    900312
【裁判案由】    毒品危害防制條例
【裁判全文】
臺灣高等法院刑事裁定                                九十年度毒抗字第九六號
    抗  告  人
    即  被  告    甲○○
右抗告人因違反毒品危害防制條例案件，不服台灣士林地方法院九十年一月八日第一
審裁定（九十年度毒聲字第一二號），提起抗告，本院裁定如左：
    主    文
抗告駁回。
    理    由
一、原審裁定略以：抗告人即被告甲○○於八十九年四月二十九日十七時五十五分為
    警查獲前之一二０小時內某時施用海洛因，經警採尿送驗，呈嗎啡陽性反應，此
    有台灣檢驗科技股份有限公司濫用藥物尿液檢驗報告書附卷可稽。而依毒品危害
    防制條例第二十條第一項及觀察勒戒處分執行條例第三條第一項、第二項規定，
    裁定將被告送勒戒處所觀察、勒戒。
二、抗告意旨略以：被告於八十九年三月十三日因瓦斯氣爆致遭燒傷，送入馬階醫院
    治療，於同年四月十七日始出院，並持續服用馬階醫院所開立之處方藥，直至同
    年五月三十一日，應係長期服用合成藥物，致使尿液檢驗發生誤差；又自八十八
    年四月份起，每個月均接受警局尿液檢驗，尚於八十九年一月接到台北市政府警
    察局大同分局調驗通知書，絕無吸食第一級毒品情事云云。
三、按一般人施用嗎啡或海洛因後，於尿水中檢出煙毒反應時效，須視施用量多少及
    個人代謝分泌情況而定，施用量多者，於施用後四、五日仍有可能檢出煙毒反應
    ，其施用量少者，可能在二十四小時後即難發現煙毒反應，法務部調查局七十九
    年二月二十七日 (七九) 陸一字第四０二八號函說明甚詳。經本院向馬階醫院函
    查被告就醫情形，經答覆被告確係自八十九年三月十三日至四月五日因燒傷入院
    治療，並有多次使用靜脈注射嗎啡止痛之紀錄，另於八十九年四月二十二日及二
    十六日曾開立口服藥物，惟其中未含嗎啡或可代謝成嗎啡之藥品成份等情，有馬
    階紀念醫院九十年二月十九日馬院醫外字第九００三二八號函附卷可稽。依上開
    法務部函件說明，一般人施用嗎啡或海洛因後，至多於四、五日內，可檢出煙毒
    反應，查被告係於八十九年四月二十九日十七時五十五分為警通知採尿送驗，呈
    嗎啡陽性反應，可推知被告遲至八十九年四月二十五日十七時五十五分之前，應
    有吸食海洛因之情事，而被告雖於四月五日曾在馬階醫院使用嗎啡止痛，惟其殘
    存藥性至多於同月十日即可解消，故被告於八十九年四月二十九日十七時五十五
    分為警查獲時，呈嗎啡陽性反應，應非八十九年四月五日之前在馬階醫院使用嗎
    啡止痛所致。被告另辯稱曾長期服用馬階醫院口服藥，而致體內殘留嗎啡毒性，
    惟馬階醫院八十九年四月二十二日及二十六日所開立口服藥物，未含嗎啡或可代
    謝成嗎啡之藥品成份，業經馬階醫院上開函件說明甚詳。是被告所辯，純屬卸責
    之詞，不足採信。原法院依上開規定裁定將被告送勒戒處所觀察、勒戒，經核既
    無不合。被告抗告即無理由，應予駁回。
四、爰依刑事訴訟法第四百十二條裁定如主文。
中      華      民      國      九十    年      三      月     十二     日
                                臺灣高等法院刑事第十庭
                                審判長法  官  溫  耀  源
                                      法  官  黃  金  富
                                      法  官  何  菁  莪
右正本證明與原本無異。
不得抗告。
                                      書記官  吳  瑞  英
中      華      民      國     九十     年      三      月     十四     日


司法院資訊處製作；財團法人民間司法改革基金會備份。
